# 权益工具的定义，是不是转换了视角

提问人：原来你就在这里 时间：2016-10-03 12:24:59
请问各位老师： 权益工具的定义，是不是转换了视角？ 《金融工具列报》第九条 权益工具，是指能证明拥有某个企业在扣除所有负债后的资产中的剩余权益的合同。这是站在购买方的角度。而下一句，则变成站在发行方的角度了：“在同时满足下列条件的情况下，企业应当将发行的金融工具分类为权益工具”
不知道我的理解对不对。

回答人：chenyiwei
权益工具和金融负债的区分，最重要地还是针对发行方的。不论是权益工具还是债务工具的投资，对投资方而言都是根据自身意图进行金融工具四分类的问题，且认定为债务工具投资并不能推断出后续计量可按摊余成本的结论。